臺灣苗栗地方法院刑事判決　　　　　　　 100年度訴字第28號
公　訴　人　臺灣苗栗地方法院檢察署檢察官
被　　　告　何佳益
選任辯護人　鞠金蕾律師
上列被告因違反毒品危害防制條例案件，經檢察官提起公訴（99
年度偵字第5607號），本院判決如下：
    主  文
何佳益犯如附表一、二、三、四罪名欄所示各罪，各處如同附表
宣告刑欄所示之刑，同附表宣告刑欄所示之物均沒收。犯罪所得
依同附表犯罪所得欄所示金額宣告沒收，如全部或一部不能沒收
時，以其財產抵償之。主刑部分應執行有期徒刑拾年。
    事  實
一、何佳益明知海洛因及安非他命係政府依據毒品危害防制條例
    及藥事法所公告列管之第一、二級毒品（禁藥），不得販賣
    、轉讓，竟仍基於販賣及轉讓之犯意，分別於如附表一、二
    、三、四所示時、地，以同附表所載之方法，販賣海洛因、
    安非他命或轉讓安非他命予如同附表所示之人。嗣於民國99
    年10月14日上午9 時30分許，經警持拘票拘提何佳益並經其
    同意後，在其位於臺中縣后里鄉○○村○○鄰○○路161 巷34
    號住處房間內，扣得何佳益所有供自己施用之海洛因1 包（
    毛重1.5 公克、驗餘淨重1.22公克）、安非他命6 包（毛重
    5.5 公克）、安非他命吸食器1 組、刮杓1 支、玻璃頭1 個
    ；供聯絡販賣及轉讓毒品使用之Sony Ericsson 牌行動電話
    1 支（序號000000000000000 、含0000000000門號SIM 卡1
    枚）；供販賣毒品使用及預備之物，磅秤1 台、夾鏈袋508
    個；非供本案犯罪使用之Sony Ericsson 廠牌行動電話1 支
    （序號000000000000000 號、含0000000000門號SIM 卡1 枚
    ），而循線查獲上情。
二、案經苗栗縣警察局大湖分局報告臺灣苗栗地方法院檢察署檢
    察官偵查後提起公訴。
    理  由
壹、證據能力部分：
一、本案被告以外之人，即證人宋明丞、吳旻祐、張耿豪、吳清
    峰、顏建興、郭文評、詹柏廷、邱振揚、黃鏡芳於審判外之
    言詞或書面陳述，業據檢察官、被告及辯護人於審判程序一
    致同意作為證據，且對於證據能力均不爭執，經審酌前開陳
    述作成時之情況，尚無違法或證明力明顯過低之瑕疵，與本
    案待證事實復具有相當關連性，亦認為適當，依刑事訴訟法
    第159 條之5 第1 項之規定，自均得作為證據。至本院以下
    所引認定犯罪事實之證據，檢察官、被告、辯護人於本院審
    理中均未對證據能力有所爭執，並表示沒有意見，依首揭說
    明，本院自毋庸再一一細究該等傳聞證據是否合於刑事訴訟
    法第159 條之1 至之4 等規定，而均得採為認定犯罪事實之
    證據。
二、被告之自白非出於強暴、脅迫、利誘、詐欺、疲勞訊問、違
    法羈押或其他不正之方法，且與事實相符者，得為證據，刑
    事訴訟法第156 條第1 項定有明文。查本件被告及辯護人於
    本院準備程序、審判期日對於檢察官所舉被告於警詢、偵查
    中之訊問筆錄等證據能力均不爭執，且未抗辯其自白非出於
    任意性，亦查無明顯事證足認檢察官及警察機關於製作上開
    筆錄時，有違法取供之情事，應認該被告於審判外之自白具
    有任意性，亦有證據能力。
貳、實體部分：
一、上揭犯罪事實，業據被告何佳益於警詢（偵卷(一)第11至20頁
    ）、偵查中「問：警詢有提到那一些人，大部分都是打0000
    000000跟你買海洛因跟安非他命？答：是的。問：你承認賣
    海洛因跟安非他命？答：承認（偵卷(一)第84至85頁）；問：
    實際上是邱偉翔跟你買？答：是詹柏廷打電話給我，我是跟
    詹柏廷連絡（偵卷(三)第73至74頁）及本院聲押庭（偵卷(一)第
    88至89頁）、準備程序「問：對於檢察官起訴之犯罪事實有
    何意見？答：我承認檢察官起訴之犯罪事實（本院卷第18至
    20頁）、審理時「問：起訴書附表編號1-9 各次販賣海洛因
    、安非他命及轉讓安非他命犯行你都承認？答：承認（本院
    卷第41至41頁反面）均坦承不諱。經查，被告上揭自白供述
    ：(1)核與證人宋明丞（偵卷(二)第30至31頁、第144 至145 頁
    ）、吳旻祐（偵卷(一)第123 至124 頁）、吳清峰（偵卷(一)第
    94至96頁、第118 至119 頁）、顏建興（偵卷(二)第103 至10
    5 頁、第122 頁至122 頁反面）、郭文評（偵卷(三)第8 至9
    頁；偵卷(二)第1 至2 頁）、邱偉翔（他卷第18頁、第145 至
    146 頁）、邱振揚（他卷第36頁、第147 至148 頁）、黃鏡
    芳（偵卷(二)第149 至151 頁、偵卷(三)第2 至3 頁）、張耿豪
    （偵卷(三)第31頁）於警詢及偵查中所證述之情節相符。(2)此
    外，復有通聯調閱查詢單（偵卷(一)第111 頁、第128 頁、第
    151 頁；偵卷(二)第58至69頁、第77至95頁、第118 頁、第15
    9 至160 頁；偵卷(三)第21頁、第37頁）、通訊監察譯文（偵
    卷(一)第35至62頁、第112 至114 頁、第129 至131 頁；偵卷
    (二)第36至37頁、第119 至120 頁、第134 至135 頁、第161
    至162 頁；偵卷(三)第22頁、第39至41頁）、苗栗縣警察局大
    湖分局搜索扣押筆錄及扣押物品目錄表（偵卷(一)第69至73頁
    ；偵卷(三)第23至24頁）、指認犯罪嫌疑人紀錄表（偵卷(一)第
    101 至103 頁、第125 至127 頁；偵卷(二)第33至35頁、第50
    至51頁、第75至76頁、第107 至1 09頁、第131 至133 頁、
    第156 至158 頁；偵卷(三)第18至20頁、第34至36頁）、法務
    部調查局濫用藥物實驗室99年11月18日調科壹字第0992302
    5640號鑑定書（偵卷(三)第63頁）、安非他命簡易快速篩檢測
    試照片（偵卷(三)第71頁）及現場查獲照片等在卷可稽，及扣
    案如附表五、六所示之物可資佐證。綜上證據，足認被告所
    犯堪予認定，應依法論科。
二、論罪科刑部分：
  (1)被告就附表一部分所為，係犯毒品危害防制條例第4 條第1
    項販賣第一級毒品罪；附表三部分所為，係犯同條例第4 條
    第1 項販賣第一級毒品罪，及同條第2 項販賣第二級毒品罪
    。惟被告同時販賣海洛因與安非他命，係一行為觸犯數罪名
    之想像競合關係，應依刑法第55條前段之規定，從一重論以
    販賣第一級毒品罪。被告因販賣而持有之低度行為，為販賣
    之高度行為所吸收，均不另論罪。
    被告販賣第一級毒品海洛因，所適用之毒品危害防制條例
      第4 條第1 項之罪，法定本刑為死刑或無期徒刑，該條最
      輕本刑與本件被告所犯情狀及每次所獲利益均不逾1 千元
      等節，兩相權衡結果，顯有情輕法重，在客觀上足以引起
      一般人同情之處，本院認就被告此部分所犯各罪，縱均科
      以法定之最低刑度無期徒刑，猶嫌過重，爰均依刑法第59
      條之規定，予以酌量減輕其刑。
    再犯第4 條至第8 條之罪於偵查及審判中均自白者，減輕
      其刑，同條例第17條第2 項亦定有明文。被告就其所犯販
      賣第一級毒品各罪，於本案偵查及審判中均有自白，有偵
      查訊問筆錄、本院審判筆錄在卷可稽，爰均依上開規定，
      遞減輕其刑。
  (2)被告就附表二部分所為，係犯同條例第4 條第2 項販賣第二
    級毒品罪。被告因販賣而持有之低度行為，為販賣之高度行
    為所吸收，均不另論罪。
    犯第4 條至第8 條之罪於偵查及審判中均自白者，減輕其
      刑，同條例第17條第2 項亦定有明文。被告就其所犯販賣
      第二級毒品各罪，於本案偵查及審判中均有自白，有偵查
      訊問筆錄、本院審判筆錄在卷可稽，爰均依上開規定減輕
      其刑。
    至被告、辯護人主張，被告此部分所犯有情輕法重之情，
      並建請援引刑法第59條減輕其刑部分。本院認被告所犯及
      對其所科之刑兩相比較以觀，並無情輕法重，客觀上亦不
      足以使一般人產生憫恕之情形，與該條之規定尚有不符，
      附此敘明。
  (3)被告就附表四部分所為，除符合毒品危害防制條例第8 條第
    2 項轉讓第二級毒品罪之構成要件外，因安非他命，亦係經
    中央衛生主管機關明令公告禁止製造、調劑、輸入、輸出、
    販賣或陳列之毒害藥品，為藥事法所稱禁藥，該法第22條第
    1 項第1 款定有明文，且同法第83條第1 項就明知為禁藥而
    轉讓者，並設有刑罰之規定。依92年7 月9 日總統令修正公
    布，自93年1 月9 日施行之毒品危害防制條例第8 條第6 項
    規定，轉讓毒品達一定數量者，加重其刑至二分之一，其標
    準由行政院定之。若未達加重其刑之標準，該條第2 項轉讓
    第二級毒品罪之法定最重本刑為有期徒刑5 年。復參行政院
    98年11月20日修正發布之「轉讓毒品加重其刑之數量標準」
    第2 條第1 項第2 款規定：轉讓第二級毒品達淨重10公克以
    上者，加重其刑至二分之一。本件如附表四所示部分，被告
    轉讓第二級毒品安非他命予黃鏡芳之數量並未逾淨重10公克
    ，則其就附表四部分所示轉讓安非他命之行為，依毒品危害
    防制條例第8 條第2 項之規定，其法定最重本刑即為有期徒
    刑5 年。但93年4 月21日修正公布，同年月23日施行之藥事
    法第83條第1 項之轉讓禁藥罪，其法定最重本刑為有期徒刑
    7 年，與上開毒品危害防制條例第8 條第2 項之規定比較後
    ，藥事法之規定顯為較重之罪。從而，依法規競合，以重法
    優於輕法之適用法則，被告所犯如附表四所示部分，自應適
    用較重之後法，依藥事法第83條第1 項之轉讓禁藥罪處斷，
    起訴書原記載被告係犯毒品危害防制條例第8 條第2 項之轉
    讓第二級毒品罪，惟業經檢察官於本院準備程序及審理時均
    更正起訴法條為藥事法第83條第1 項之轉讓禁藥罪（見本院
    卷第18頁、第38頁反面），依檢察一體原則，本院自毋庸再
    變更起訴法條。惟被告因轉讓而持有之低度行為，為轉讓之
    高度行為所吸收，均不另論罪。
    毒品危害防制條例第17條第2 項「於偵查及審判中均自白
      者，減輕其刑」之規定，其立法目的係在藉此優惠，鼓勵
      行為人能及時悔悟，並早日發現真實，節省訴訟勞費，此
      一規定，僅為處斷刑上之減免或減輕，並未變更其犯罪類
      型，應屬刑法總則減輕之性質。從而於法規競合之比較法
      律法定本刑輕重時，因毒品危害防制條例第17條第2 項屬
      刑法總則之減輕，並未影響法定刑之範圍，自不在考量範
      圍之內。本案被告雖於偵查及本院審理中對轉藥第二級毒
      品安非他命之犯行，坦承不諱，但因藥事法第83條第1 項
      規定之法定本刑較重，且為後法，應優先適用藥事法處斷
      已如上述，則自無再割裂適用毒品危害防制條例第17條第
      2 項之減刑規定之餘地。
    至被告、辯護人主張，被告此部分所犯有情輕法重之情，
      並建請援引刑法第59條減輕其刑部分。本院認被告所犯及
      對其所科之刑兩相比較以觀，並無情輕法重，客觀上亦不
      足以使一般人產生憫恕之情，與該條之規定尚有不符，附
      此敘明。
  (4)被告就附表一、二、三、四部分所為各次犯行，犯意各別，
    行為互殊，係數行為，均應分論併罰。
  (5)爰依刑法第57條規定，審酌被告就附表一、三部分，販賣之
    對象僅有3 人、販賣次數僅有6 次，所獲取之利益總計僅5
    千元；附表二部分，販賣之對象僅6 人，次數僅8 次，所得
    利益僅1 萬元；附表四部分，轉讓禁藥之對象僅1 人，次數
    不過2 次等情節，相較於其他販賣毒品之大盤商而言，惡性
    顯然較輕，且被告犯後自始坦承犯行，足徵確有悔過之意，
    並兼衡被告犯罪之動機、目的、手段、智識程度、生活狀況
    並其所犯對社會造成之危害程度等一切情狀，分別量處如附
    表一、二、三、四宣告刑欄所示之刑，並定其應執行之刑如
    主文所示。
三、沒收部分：
  (1)附表五扣案海洛因1 包（驗餘淨重1.22公克，空包裝重0.33
    公克）；安非他命6 包（毛重5.5 公克），係被告所有供施
    用之毒品，業據被告供述在卷（本院卷第42頁），且無證據
    證明係供販賣所用，自不應在本案為沒收銷燬之諭知。
  (2)未扣案販賣毒品之所得（附表一部分共計4,000 元、附表二
    部分共計10,000元、附表三部分共計1,000 元），總計15,0
    00元，均應依毒品危害防制條例第19條第1 項之規定，宣告
    沒收，如全部或一部不能沒收時，以其財產抵償之。
  (3)扣案如附表六編號一、二所示之物，均係被告所有供犯罪所
    用之物，業據被告供述明確（本院卷第42頁），應依毒品危
    害防制條例第19條第1 項規定宣告沒收之。又刑法第38條第
    1 項第2 款所定得沒收之供犯罪預備之物，係指供實行犯罪
    行為為目的所預備之物，而其與犯罪有直接關係，惟仍未使
    用者而言。茍行為人已著手實行犯罪行為，其事先預備供犯
    罪而未及使用之物，非不得依此規定宣告沒收（最高法院98
    年度臺上字第4024號判決意旨參照）。查被告於本院審理時
    供稱：也有準備用這些夾鏈袋供毒品販賣用等語（本院卷第
    42頁反面），堪認扣案如附表六編號三之夾鏈袋係被告所有
    ，且係供其販賣海洛因、安非他命預備之物，應依刑法第38
    條第1 項第2 款之規定沒收之。
  (4)扣案如附表七所示之物，係供被告施用毒品所使用，業據被
    告供明在卷（本院卷第42頁），且無證據證明與本案販賣毒
    品有關，均不予宣告沒收。
據上論斷，應依刑事訴訟法第299 條第1 項前段，毒品危害防制
條例第4 條第1 項、第2 項、第17條第2 項、第19條第1 項，藥
事法第83條第1 項，刑法第11條、第38條第1 項第2 款、第51條
第5 款、第59條，判決如主文。
本案經檢察官盧美如到庭執行職務。
中    華    民    國   100    年    6     月    9     日
                  刑事第三庭  審判長法  官  柳章峰
                                    法  官  顏苾涵
                                    法  官  陳文貴
以上正本證明與原本無異。
如不服本判決應於收受判決後10日內向本院提出上訴書狀，並應
應敘述具體理由。其未敘述上訴理由者，應於上訴期間屆滿後20
日內向本院補提理由書(均須按他造當事人之人數附繕本)「切勿
逕送上級法院」。
                                    書記官  陳玲君
中    華    民    國   100    年    6     月    9     日
【附表一】：何佳益販賣第一級毒品海洛因部分
┌─┬───┬──────┬──────┬───────┬──────────────────┐
│編│販  賣│販 賣  時 間│販 賣  地 點│數量及犯罪所得│      罪  名  暨  宣  告  刑        │
│號│對  象│            │            │（新台幣）    │          （含主刑、從刑）          │
├─┼───┼──────┼──────┼───────┼──────────────────┤
│1 │宋明丞│99年2 月15日│台中縣后里鄉│使用0000000000│何佳益販賣第一級毒品，處有期徒刑柒年│
│  │      │13時許      │（已改制為臺│門號為聯絡工具│陸月。未扣案之販賣第一級毒品所得新臺│
│  │      │            │中巿后里區）│，以1,000 元之│幣壹仟元沒收，如全部或一部不能沒收時│
│  │      │            │三豐路「台糖│代價，販賣海洛│，以其財產抵償之；附表六所示之物均沒│
│  │      │            │加油站」旁  │因1 包（重量不│收。                                │
│  │      │            │            │詳）。        │                                    │
├─┼───┼──────┼──────┼───────┼──────────────────┤
│2 │宋明丞│99年8 月21日│台中縣后里鄉│使用0000000000│何佳益販賣第一級毒品，處有期徒刑柒年│
│  │      │上午7 時15分│（已改制為臺│門號為聯絡工具│陸月。未扣案之販賣第一級毒品所得新臺│
│  │      │許          │中巿后里區）│，以1,000 元之│幣壹仟元沒收，如全部或一部不能沒收時│
│  │      │            │三豐路「台糖│代價，販賣海洛│，以其財產抵償之；附表六所示之物均沒│
│  │      │            │加油站」旁  │因1 包（重量不│收。                                │
│  │      │            │            │詳）。        │                                    │
├─┼───┼──────┼──────┼───────┼──────────────────┤
│3 │吳旻祐│99年6 月間某│台中縣后里鄉│使用0000000000│何佳益販賣第一級毒品，處有期徒刑柒年│
│  │      │日某時許    │（已改制為臺│門號為聯絡工具│陸月。未扣案之販賣第一級毒品所得新臺│
│  │      │            │中巿后里區）│，以500 元（以│幣伍佰元沒收，如全部或一部不能沒收時│
│  │      │            │某處        │最有利於被告之│，以其財產抵償之；扣案如附表六所示之│
│  │      │            │            │推定）之代價，│物均沒收。                          │
│  │      │            │            │販賣海洛因1 包│                                    │
│  │      │            │            │（重量不詳）。│                                    │
├─┼───┼──────┼──────┼───────┼──────────────────┤
│4 │吳旻祐│99年7 月底至│台中縣后里鄉│使用0000000000│何佳益販賣第一級毒品，處有期徒刑柒年│
│  │      │8 月初間之某│（已改制為臺│門號為聯絡工具│陸月。未扣案之販賣第一級毒品所得新臺│
│  │      │日某時許    │中巿后里區）│，以500 元（以│幣伍佰元沒收，如全部或一部不能沒收時│
│  │      │            │某處        │最有利於被告之│，以其財產抵償之；扣案如附表六所示之│
│  │      │            │            │推定）之代價，│物均沒收。                          │
│  │      │            │            │販賣海洛因1 包│                                    │
│  │      │            │            │（重量不詳）。│                                    │
├─┼───┼──────┼──────┼───────┼──────────────────┤
│5 │張耿豪│99年8 月初某│張耿豪位於台│使用0000000000│何佳益販賣第一級毒品，處有期徒刑柒年│
│  │      │日某時許    │中縣清水鎮（│門號為聯絡工具│陸月。未扣案之販賣第一級毒品所得新臺│
│  │      │            │已改制為臺中│，以1,000 元之│幣壹仟元沒收，如全部或一部不能沒收時│
│  │      │            │巿清水區）港│代價，販賣海洛│，以其財產抵償之；扣案如附表六所示之│
│  │      │            │口路202 巷14│因1 包（重量不│物均沒收。                          │
│  │      │            │號住處附近  │詳）。        │                                    │
└─┴───┴──────┴──────┴───────┴──────────────────┘
【附表二】：何佳益販賣第二級毒品安非他命部分
┌─┬───┬──────┬──────┬───────┬──────────────────┐
│編│販  賣│販 賣  時 間│販 賣 地 點 │數量及犯罪所得│      罪  名  暨  宣  告  刑        │
│號│對  象│            │            │（新台幣）    │          （含主刑、從刑）          │
├─┼───┼──────┼──────┼───────┼──────────────────┤
│1 │吳清峰│99年10月4 日│台中縣后里鄉│使用0000000000│何佳益販賣第二級毒品，處有期徒刑參年│
│  │      │或5 日17時40│（已改制為臺│門號為聯絡工具│陸月。未扣案之販賣第二級毒品所得新臺│
│  │      │分許        │中巿后里區）│，以1,000 元之│幣壹仟元沒收，如全部或一部不能沒收時│
│  │      │            │成功路3 號「│代價，販賣安非│，以其財產抵償之；扣案如附表六所示之│
│  │      │            │久久賣場」前│他命1 包（重量│物均沒收。                          │
│  │      │            │            │約0.2 公克）。│                                    │
├─┼───┼──────┼──────┼───────┼──────────────────┤
│2 │顏建興│99年7 月間某│台中縣后里鄉│使用0000000000│何佳益販賣第二級毒品，處有期徒刑參年│
│  │      │日某時許    │（已改制為臺│門號為聯絡工具│陸月。未扣案之販賣第二級毒品所得新臺│
│  │      │            │中巿后里區）│，以500 元（以│幣伍佰元沒收，如全部或一部不能沒收時│
│  │      │            │甲后路路邊  │最有利於被告之│，以其財產抵償之；扣案如附表六所示之│
│  │      │            │            │推定）之代價，│物均沒收。                          │
│  │      │            │            │販賣安非他命1 │                                    │
│  │      │            │            │包（重約0.2 公│                                    │
│  │      │            │            │克）。        │                                    │
├─┼───┼──────┼──────┼───────┼──────────────────┤
│3 │顏建興│99年9 月15日│台中縣后里鄉│使用0000000000│何佳益販賣第二級毒品，處有期徒刑參年│
│  │      │17時許      │（已改制為臺│門號為聯絡工具│陸月。未扣案之販賣第二級毒品所得新臺│
│  │      │            │中巿后里區）│，以500 元（以│幣伍佰元沒收，如全部或一部不能沒收時│
│  │      │            │甲后路路邊  │最有利於被告之│，以其財產抵償之；扣案如附表六所示之│
│  │      │            │            │推定）之代價，│物均沒收。                          │
│  │      │            │            │販賣安非他命1 │                                    │
│  │      │            │            │包（重約0.2 公│                                    │
│  │      │            │            │克）。        │                                    │
├─┼───┼──────┼──────┼───────┼──────────────────┤
│4 │顏建興│99年10月5 日│台中縣后里鄉│使用0000000000│何佳益販賣第二級毒品，處有期徒刑參年│
│  │      │15時許      │（已改制為臺│門號為聯絡工具│陸月。未扣案之販賣第二級毒品所得新臺│
│  │      │            │中巿后里區）│，以2,000 元之│幣貳仟元沒收，如全部或一部不能沒收時│
│  │      │            │「后里國中」│代價，販賣安非│，以其財產抵償之；扣案如附表六所示之│
│  │      │            │附近        │他命1 包（重約│物均沒收。                          │
│  │      │            │            │1 公克）。    │                                    │
├─┼───┼──────┼──────┼───────┼──────────────────┤
│5 │郭文評│99年8 月26日│台中縣后里鄉│使用0000000000│何佳益販賣第二級毒品，處有期徒刑參年│
│  │      │21時15分許  │（已改制為臺│門號為聯絡工具│陸月。未扣案之販賣第二級毒品所得新臺│
│  │      │            │中巿后里區）│，以1,000 元之│幣壹仟元沒收，如全部或一部不能沒收時│
│  │      │            │甲后路「大興│代價，販賣安非│，以其財產抵償之；扣案如附表六所示之│
│  │      │            │隆商店」前  │他命1 包（重  │物均沒收。                          │
│  │      │            │            │0.2 公克）。  │                                    │
├─┼───┼──────┼──────┼───────┼──────────────────┤
│6 │詹柏廷│99年6 月15日│苗栗縣卓蘭鎮│使用0000000000│何佳益販賣第二級毒品，處有期徒刑參年│
│  │（起訴│23時許      │內灣里9 鄰內│門號為聯絡工具│陸月。未扣案之販賣第二級毒品所得新臺│
│  │書誤載│            │灣96-2號    │，以3,500 元之│幣參仟伍佰元沒收，如全部或一部不能沒│
│  │為邱偉│            │            │代價，販賣安非│收時，以其財產抵償之；扣案如附表六所│
│  │翔）  │            │            │他命1 包（重量│示之物均沒收。                      │
│  │      │            │            │不詳）。      │                                    │
├─┼───┼──────┼──────┼───────┼──────────────────┤
│7 │邱振揚│99年8 月4 日│苗栗縣卓蘭鎮│使用0000000000│何佳益販賣第二級毒品，處有期徒刑參年│
│  │      │18時許      │大峽谷攤販附│門號為聯絡工具│陸月。未扣案之販賣第二級毒品所得新臺│
│  │      │            │近          │，以1,000 元之│幣壹仟元沒收，如全部或一部不能沒收時│
│  │      │            │            │代價，販賣安非│，以其財產抵償之；扣案如附表六所示之│
│  │      │            │            │他命1 包（重約│物均沒收。                          │
│  │      │            │            │0.1 公克）。  │                                    │
├─┼───┼──────┼──────┼───────┼──────────────────┤
│8 │張耿豪│99年7 月中旬│張耿豪位於台│使用0000000000│何佳益販賣第二級毒品，處有期徒刑參年│
│  │      │為下旬）某日│已改制為臺中│門號為聯絡工具│陸月。未扣案之販賣第二級毒品所得新臺│
│  │      │下午某時許  │巿清水區）港│，以500 元之代│幣伍佰元沒收，如全部或一部不能沒收時│
│  │      │            │口路202 巷14│價，販賣安非他│，以其財產抵償之；扣案如附表六所示之│
│  │      │            │號住處附近  │命1 包（重量不│物均沒收。                          │
│  │      │            │            │詳）。        │                                    │
└─┴───┴──────┴──────┴───────┴──────────────────┘
【附表三】：何佳益同時販賣第一、二級毒品部分
┌─┬───┬──────┬──────┬───────┬──────────────────┐
│編│販  賣│販 賣  時 間│販 賣 地 點 │數量及犯罪所得│      罪名暨宣告刑（含主刑、從刑）  │
│號│對  象│            │            │（新台幣）    │                                    │
├─┼───┼──────┼──────┼───────┼──────────────────┤
│1 │張耿豪│99年10月10日│張耿豪位於台│使用0000000000│何佳益販賣第一級毒品，處有期徒刑柒年│
│  │      │18時許      │中縣清水鎮（│門號為聯絡工具│陸月。未扣案之販賣第一、二級毒品所得│
│  │      │            │已改制為臺中│，以每包各500 │新臺幣壹仟元沒收，如全部或一部不能沒│
│  │      │            │巿清水區）港│元，共1,000 元│收時，以其財產抵償之；扣案如附表六所│
│  │      │            │口路202 巷14│之代價，同時販│示之物均沒收。                      │
│  │      │            │號住處附近  │賣海洛因及安非│                                    │
│  │      │            │            │他命各1 包（重│                                    │
│  │      │            │            │量不詳）。    │                                    │
└─┴───┴──────┴──────┴───────┴──────────────────┘
【附表四】：何佳益轉讓禁藥安非他命部分
┌─┬────┬─────┬──────┬───────┬──────────────────┐
│編│轉讓對象│ 轉讓時間 │ 轉讓地點   │轉讓數量      │    罪   名   暨   宣   告   刑     │
│號│        │          │            │              │                                    │
├─┼────┼─────┼──────┼───────┼──────────────────┤
│1 │黃鏡芳  │99年8 月25│黃鏡芳位於台│使用0000000000│何佳益犯藥事法第八十三條第一項之轉讓│
│  │        │日凌晨0 時│中縣后里鄉（│門號為聯絡工具│禁藥罪，處有期徒刑陸月。扣案如附表六│
│  │        │40分許    │已改制為臺中│，轉讓安非他命│編號二所示之物沒收。                │
│  │        │          │巿后里區）甲│1 小包（重量不│                                    │
│  │        │          │后路199 巷17│詳）。        │                                    │
│  │        │          │號住處附近  │              │                                    │
├─┼────┼─────┼──────┼───────┼──────────────────┤
│2 │黃鏡芳  │99年9月10 │黃鏡芳位於台│使用0000000000│何佳益犯藥事法第八十三條第一項之轉讓│
│  │        │日22時40分│中縣后里鄉（│門號為聯絡工具│禁藥罪，處有期徒刑陸月。扣案如附表六│
│  │        │許        │已改制為臺中│，轉讓安非他命│編號二所示之物沒收。                │
│  │        │          │巿后里區）甲│1 小包（重量不│                                    │
│  │        │          │后路199 巷17│詳）。        │                                    │
│  │        │          │號          │              │                                    │
└─┴────┴─────┴──────┴───────┴──────────────────┘
【附表五】：扣案供施用之毒品
┌──┬───────────────────────────────────┬───┬───┐
│編號│                      物  品  名  稱                                  │數量  │所有人│
├──┼───────────────────────────────────┼───┼───┤
│ 一 │海洛因1包（驗餘淨重1.22公克，空包裝重0.33公克）                       │1包   │何佳益│
├──┼───────────────────────────────────┼───┼───┤
│ 二 │安非他命6 包（毛重5.5公克）                                           │6包   │何佳益│
│    │                                                                      │      │      │
└──┴───────────────────────────────────┴───┴───┘
【附表六】：扣案應沒收之物
┌──┬───────────────────────────┬───┬───┬───────┐
│編號│                 物  品  名  稱                       │ 數量 │所有人│     備註     │
├──┼───────────────────────────┼───┼───┼───────┤
│ 一 │電子磅秤                                              │ 1台  │何佳益│犯罪所用之物  │
├──┼───────────────────────────┼───┼───┼───────┤
│ 二 │Sony Ericsson 廠牌行動電話（序號000000000000000 號，含│ 1支  │何佳益│犯罪所用之物  │
│    │0000000000門號SIM 卡1 枚）                            │      │      │              │
├──┼───────────────────────────┼───┼───┼───────┤
│ 三 │夾鏈袋                                                │505 個│何佳益│犯罪預備之物  │
└──┴───────────────────────────┴───┴───┴───────┘
【附表七】：扣案供施用毒品之工具
┌──┬───────────────────────────────────┬───┬───┐
│編號│物品名稱                                                              │數量  │所有人│
├──┼───────────────────────────────────┼───┼───┤
│ 一 │毒品器具玻璃頭                                                        │1個   │何佳益│
├──┼───────────────────────────────────┼───┼───┤
│ 二 │毒品器具刮勺                                                          │1支   │何佳益│
├──┼───────────────────────────────────┼───┼───┤
│ 三 │毒品器具吸食器                                                        │1組   │何佳益│
├──┼───────────────────────────────────┼───┼───┤
│ 四 │Sony Ericsson 廠牌行動電話（序號000000000000000 號，含門號0000000000  │1支   │何佳益│
│    │號SIM 卡1 枚）                                                        │      │      │
└──┴───────────────────────────────────┴───┴───┘
毒品危害防制條例第4條
製造、運輸、販賣第一級毒品者，處死刑或無期徒刑；處無期徒
刑者，得併科新臺幣 2 千萬元以下罰金。
製造、運輸、販賣第二級毒品者，處無期徒刑或 7 年以上有期
徒刑，得併科新臺幣 1 千萬元以下罰金。
製造、運輸、販賣第三級毒品者，處 5 年以上有期徒刑，得併
科新臺幣 7 百萬元以下罰金。
製造、運輸、販賣第四級毒品者，處 3 年以上 10 年以下有期
徒刑，得併科新臺幣 3 百萬元以下罰金。
製造、運輸、販賣專供製造或施用毒品之器具者，處 1 年以上
7 年以下有期徒刑，得併科新臺幣 1 百萬元以下罰金。
前五項之未遂犯罰之。
藥事法第83條
明知為偽藥或禁藥，而販賣、供應、調劑、運送、寄藏、牙保、
轉讓或意圖販賣而陳列者，處 7 年以下有期徒刑，得併科新臺
幣 5 百萬元以下罰金。
犯前項之罪，因而致人於死者，處 7 年以上有期徒刑，致重傷
者，處 3 年以上 12 年以下有期徒刑。
因過失犯第 1 項之罪者，處 2 年以下有期徒刑、拘役或科新臺
幣 30 萬元以下罰金。
第 1 項之未遂犯罰之。